【裁判字號】    95,訴,427
【裁判日期】    950630
【裁判案由】    強盜等
【裁判全文】
臺灣基隆地方法院刑事判決               95年度訴字第427號
公  訴  人  臺灣基隆地方法院檢察署檢察官
被      告  丁○○
義務辯護人  許智勝律師
上列被告因強盜等案件，經檢察官提起公訴（94年度偵字第3645
號），及移送併辦（臺灣桃園地方法院檢察署94年度偵字第2162
8號、第15227號、第482號、第21036號、95年度偵字第9796號）
，嗣經本院合議改採簡式審判程序審理，本院判決如下：
    主  文
丁○○共同連續意圖為自己不法之所有，而搶奪他人之動產，處
有期徒刑肆年陸月。
扣案之自備機車鑰匙貳支、在讓渡證書上所偽造之「壬○○」署
押共伍枚（簽名貳枚、指紋參枚），均沒收。
    事  實
一、丁○○曾於民國91年間犯竊盜罪、搶奪罪，經臺灣板橋地方
    法院於91年10月22日分別判處有期徒刑2年、2年，應執行有
    期徒刑3年10月確定，於93年11月16日假釋出監，須至95年5
    月8日始假釋期滿，詎其甫假釋出監、在假釋期間內，即基
    於意圖為自己不法之所有之概括犯意，先後於如附表1編號1
    、2、4、5、6、7所示時、地，以各該編號所示方法，竊取
    各該編號所示被害人之財物；又為銷贓，而於如附表1編號3
    所示時、地，以該編號所示方法，行使偽造私文書以詐騙該
    編號所示被害人，並以此換得現金；又基於意圖為自己不法
    之所有之概括犯意，先後於如附表1編號8、9所示時、地，
    以各該編號所示方法，搶奪各該編號所示被害路人之財物。
    嗣因如附表1所示之各原因而東窗事發，乃查知上情。
二、案經基隆市警察局第四分局移報臺灣基隆地方法院檢察官偵
    查起訴及移送併辦。
    理  由
一、訊據被告丁○○對於上開事實坦承不諱，並有如附表1所示
    之各項證據方法可資為證，本件事證至明，被告犯行應依法
    論科。
二、核被告所為，係犯如附表1所犯法條欄所示之罪。被告與賴
    其仁、童俊興、張國賓分別在如附表1編號4、5、7與8與9之
    犯行，具有犯意聯絡、行為分擔，分別為共同正犯。被告先
    後多次犯竊盜罪、搶奪罪，各時間緊接，所犯各係構成要件
    相同之罪名，各顯基於概括犯意為之，各為連續犯，各以一
    罪論（其中多次竊盜罪，應論以最重之刑法第321條第1項第
    2 款、第3款之加重竊盜罪)，並各應依刑法第五十六條之規
    定，加重其刑。被告所犯加重竊盜罪、詐欺取財罪、行使偽
    造私文書罪、搶奪罪相互間，具有方法與結果之牽連關係，
    為牽連犯，應依刑法第55條之規定，從情節最重之搶奪罪處
    斷，檢察官論告書認被告所犯竊盜、搶奪、行使偽造私文書
    罪間應分論併罰尚有未洽，且果若如是，則本院僅能併辦被
    告所犯之竊盜罪，對於應分論併罰之他罪則無從併辦。公訴
    人雖僅起訴附表1編號5之竊盜罪，然被告其餘犯行與已起訴
    部分或具連續犯或具牽連犯裁判上一罪之關係，均在本院得
    一併審判之範圍內。爰審酌被告前已有搶奪前科，竟在假釋
    期間內更犯搶奪等罪行（有台灣高等法院被告前案紀錄可憑
    ）、其犯行次數甚多、其犯罪所得財物、其犯後態度等一切
    情狀，量處如主文所示之刑。扣案之如附表1編號6、7所示
    之自備機車鑰匙各1支，係被告所有供其竊車之用，業據其
    陳述在案，核與共犯張國賓所供相符，應依刑法第38條第1
    項第2款之規定宣告沒收；被告在讓渡證書上所偽造之「壬○○」署押共伍枚（簽名貳枚、指紋參枚），應依刑法第
    219條之規定宣告沒收。被告甫假釋出監未久即於短短8月餘
    連續為本件多次財產犯罪，形式上本應認有犯罪習慣，而宣
    付強制工作，然鑑於其竊盜型態尚非均屬危害重大之加重竊
    盜而多為普通竊盜，普通竊盜犯行亦非屬竊盜機動車輛頂拼
    集團，其之犯罪所得非鉅等實質情節，而不宣付強制工作。
三、臺灣桃園地方法院檢察署95年度偵字第9796號併辦部分（即
    附表2所示）：依附表2可知，此部分之犯罪時點距離前開論
    罪之連續竊盜最後1次犯行即附表1編號7所示犯行之時點相
    隔5  月餘，該2者時間並非緊接，自應分論併罰之，斷不能
    將相隔5月餘之犯行亦統一論以一罪以不當便宜被告，故此
    部分應退回檢察官另行偵辦。
據上論斷，應依刑事訴訟法第273條之1第1項、第299條第1項前
段，刑法第28條、第56條、第321條第1項第2款、第3款、第216
條、第210條、第339條第1項、第325條第1項、第55條、第219條
、第38條第1項第2款，罰金罰鍰提高標準條例第1條前段，判決
如主文。
本案經檢察官甲○○到庭執行職務
中    華    民    國    95    年    6     月    30    日
                  刑事第四庭法    官  曾雨明
以上正本證明與原本無異。
對於本件判決如有不服，應於收受送達後10日內，向本院提出上
訴書狀，上訴於臺灣高等法院。
中    華    民    國    95    年    7     月    5     日
                            書 記 官  王靜敏
附錄法條：
刑法第321條第1項第2款、第3款：
犯竊盜罪而有左列情形之一者，處 6 月以上、 5 年以下有期徒
刑：
二、毀越門扇、牆垣或其他安全設備而犯之者。
三、攜帶兇器而犯之者。
中華民國刑法第216條：
行使第 210 條至第 215 條之文書者，依偽造、變造文書或登載
不實事項或使登載不實事項之規定處斷。
中華民國刑法第210條：
偽造、變造私文書，足以生損害於公眾或他人者，處 5 年以下有
期徒刑。
中華民國刑法第339條第1項：
意圖為自己或第三人不法之所有，以詐術使人將本人或第三人之
物交付者，處5年以下有期徒刑、拘役或科或併科1千元以下罰金
。
中華民國刑法第325條第1項：
意圖為自己或第三人不法之所有，而搶奪他人之動產者，處 6 月
以上 5 年以下有期徒刑。
附表１：
┌───┬────┬──────┬────────────┬─────────┬─────────┐
│編號  │犯罪時間│行為人、所犯│犯罪事實                │證據方法          │證據出處          │
│      │、地點  │法條        │                        │                  │                  │
├───┼────┼──────┼────────────┼─────────┼─────────┤
│ 1    │94年4月 │丁○○      │徒手竊取壬○○所有置放在│(1)被害人壬○○於警│(1)桃檢94偵21628卷 │
│（桃檢│初某日  │            │機車置物箱內之皮包（內有│  詢之指訴        │  第8-10頁。      │
│餘股）├────┼──────┤國民身分證、機車駕照、行│(2)壬○○之身分證影│(2)同卷第11頁。    │
│      │桃園縣龜│刑法第320 條│照和金融卡等物）。      │  本一紙          │                  │
│      │山鄉中興│第1項普通竊 │                        │                  │                  │
│      │路175號 │盜罪        │                        │                  │                  │
│      │前      │            │                        │                  │                  │
├───┼────┼──────┼────────────┼─────────┼─────────┤
│ 2    │94年5月 │丁○○      │破壞該處住宅鐵門，進入該│(1)被害人癸○○於警│(1)桃檢94偵21628卷 │
│（桃檢│22日下午│            │處住宅後（侵入住宅部分未│  詢之指訴        │  第12-13。       │
│餘股）│13時許  │            │據告訴），以利剪剪斷電腦│(2)丁○○於警詢中之│(2)同卷第4頁。     │
│      │        │            │線而竊取癸○○所有電腦液│白                │(3)同卷第15頁。    │
│      ├────┼──────┤晶螢幕2台及現金15000元  │(3)贓物認領保管單  │                  │
│      │桃園縣龜│刑法第321 條│                        │                  │                  │
│      │山鄉萬壽│第1項第2款、│                        │                  │                  │
│      │路2段942│第3款之毀越 │                        │                  │                  │
│      │號住宅  │門扇、攜帶兇│                        │                  │                  │
│      │        │器之加重竊盜│                        │                  │                  │
│      │        │罪          │                        │                  │                  │
├───┼────┼──────┼────────────┼─────────┼─────────┤
│ 3    │94年5月 │丁○○      │丁○○為出售上開2台亦晶 │(1)被告丁○○於警詢│(1)桃檢94偵21628卷 │
│（桃檢│22日下午│            │螢幕，竟基於偽造私文書之│  中之自白        │  第5頁。         │
│餘股）│18時許  │            │犯意，先將壬○○所有之國│(2)賴其仁於警詢中證│(2)同卷第19-20頁。 │
│      │        │            │民身份證影印後，即將該身│  述              │(3)同卷第16-17頁。 │
│      ├────┼──────┤分證丟棄，並將該身分證影│(3)陳祥寶於警詢之指│(4)同卷第18頁。    │
│      │桃園市復│刑法第216 條│本留於己身，繼而出示盧正│  訴              │                  │
│      │興路119 │行使第210條 │芳之國民身分證影本予益全│(4)讓渡證書影本    │                  │
│      │之1號益 │偽造私文書罪│電器行負責人陳祥寶，並在│                  │                  │
│      │全電器行│、第339條第1│讓渡證書之二處立讓渡書人│                  │                  │
│      │        │項詐欺取財罪│欄處偽造壬○○之署名及按│                  │                  │
│      │        │            │捺指印後，交付予陳祥寶行│                  │                  │
│      │        │            │使，陳祥寶不疑有詐而以  │                  │                  │
│      │        │            │2200元收購之。          │                  │                  │
├───┼────┼──────┼────────────┼─────────┼─────────┤
│ 4    │94年5月 │丁○○、賴其│以侵入他人住宅方式（侵入│(1)證人黃阿隆於警詢│(1)94年度偵字第    │
│（桃檢│28日下午│仁          │住宅部分未據告訴），徒手│  及偵訊中之證述  │15227號卷第3-4頁、│
│致股）│5時30分 ├──────┤卸除頂樓鐵門後，搬至社區│(2)賴其仁於桃檢偵訊│第19頁。          │
│      │許      │刑法第320條 │圍牆外，嗣為社區管理員黃│  中之證述        │(2)同卷第19頁。    │
│      │        │第1項普通竊 │阿隆發覺而丟棄在地，旋即│(3)照片6幀、贓物認 │(3)同卷第13-15     │
│      ├────┤盜罪        │逃逸，僅賴其仁為警當場逮│  領保管單        │  頁。            │
│      │桃園縣龜│            │捕。                    │                  │                  │
│      │山鄉新嵿│            │                        │                  │                  │
│      │村優美街│            │                        │                  │                  │
│      │7巷龍和 │            │                        │                  │                  │
│      │園社區7 │            │                        │                  │                  │
│      │號及9號 │            │                        │                  │                  │
│      │頂樓    │            │                        │                  │                  │
├───┼────┼──────┼────────────┼─────────┼─────────┤
│ 5    │94年9月9│丁○○、童俊│與童俊興見左列空地係新鋪│(1)被害人丙○○於警│(1)94偵卷第15-16頁 │
│（基檢│日上午9 │興          │設水泥，復有以帆布遮蓋相│詢之指訴          │。                │
│平股）│時許    │            │關建築材料，應可得而知空│(2)童俊興於本院94易│(2)94年度易字第419 │
│      │        │            │地上之鋁框係有他人之物，│  419號案件審理中 │  號案件95年3月30 │
│      ├────┼──────┤二人竟徒手竊取丙○○所有│  之證述          │  日審理筆錄第11頁│
│      │基隆市新│刑法第320 條│擺置在空地上鋁條，經綑綁│(3)查獲員警林松湛、│(3)94年易字第419號 │
│      │西街89巷│第1項普通竊 │後，即由丁○○騎乘機車載│  王賜坪、黃智傑於│  案件95年3月30日 │
│      │46之7號 │盜罪        │至基隆市○○路61號「大全│  審理中之證述    │  審理筆錄第6-9頁 │
│      │旁土地  │            │行資源回收站」欲變賣時，│(4)贓物認領保管單  │(4)同偵卷第21頁    │
│      │        │            │為警發覺有異，經盤查而查│(5)現場照片8幀     │(5)同偵卷第22頁    │
│      │        │            │獲。                    │                  │(6)95年度基簡字第  │
│      │        │            │                        │                  │  297號刑事判決   │
│      │        │            │                        │                  │                  │
├───┼────┼──────┼────────────┼─────────┼─────────┤
│ 6    │94年11月│丁○○      │持己有鑰匙1支竊取乙○○ │(1)丁○○於警詢之自│(1)桃檢94年度偵字第│
│（桃檢│23日晚間│            │所有車號CFV-341號重型機 │  白              │  482號卷第12頁。 │
│餘股）│20時許  │            │車1輛，嗣為警在翌（24） │(2)被害人乙○○於  │(2)同卷第4頁。     │
│      │        │            │日上午10時45分許，在桃園│  警詢之指訴      │(3)同卷第25、26頁。│
│      ├────┼──────┤縣中正路與大興西路一段路│(3)車輛竊盜、車牌失│(4)同卷第28頁。    │
│      │桃園市中│刑法第320 條│口當場逮捕。            │  竊個別資料查詢報│(5)同卷第22頁。    │
│      │正路77巷│第1項普通竊 │                        │  表-查詢車輛認可 │(6)同卷第22頁。    │
│      │15號前  │盜罪        │                        │  資料、車籍作業系│(7)桃檢94核退字第  │
│      │        │            │                        │  統-查詢認可資料 │  3579號卷第11頁。│
│      │        │            │                        │(4)代保管條1紙     │                  │
│      │        │            │                        │(5)鑰匙及機車照片2 │                  │
│      │        │            │                        │  幀              │                  │
│      │        │            │                        │(6)扣押物品清單    │                  │
│      │        │            │                        │(7)被告偵訊之自白  │                  │
├───┼────┼──────┼────────────┼─────────┼─────────┤
│ 7    │94年11月│丁○○、張國│由張國賓把風，由丁○○持│(1)被害人己○○於警│(1)桃檢94偵字第    │
│（桃檢│28日下午│賓          │己有鑰匙1支，竊取己○○ │  詢之指訴        │  21036號卷第17-18│
│餘股）│13時許  │            │所有車號HYX-539號重型機 │(2)贓物領據保管單  │  。              │
│      ├────┼──────┤車1輛。                 │(3)失竊車輛及犯罪現│(2)同卷第23頁。    │
│      │桃園市桃│刑法第320 條│                        │  場照片          │(3)同卷第25、27、34│
│      │二街55號│第1項普通竊 │                        │(4)扣押物品清單    │、35頁。          │
│      │前      │盜罪        │                        │(5)張國賓於警詢、偵│(4)同卷第37頁。    │
│      │        │            │                        │  訊中之供述      │(5)同卷第47頁。    │
├───┼────┼──────┼────────────┼─────────┼─────────┤
│ 8    │94年11月│丁○○、張國│由張國賓騎乘上開竊得之  │(1)被害人庚○○於警│(1)桃檢94偵字第    │
│（桃檢│28日晚間│賓          │HYX-539號重型機車搭載邱 │  詢之指訴及及報案│21036號卷第74-76  │
│餘股）│22時30分│            │德誠，見庚○○一人獨自行│  三聯單          │。                │
│      │許      │            │走在在左列地點，趁庚○○│(2)贓物領據保管單1 │(2)同卷第80、85頁。│
│      ├────┼──────┤不及防備之際，由乘坐在機│  紙              │(3)同卷第25、27、34│
│      │桃園縣中│刑法第325 條│車後座之丁○○下手奪取黃│(4)被搶奪財物照片  │、35頁。          │
│      │壢市中央│第1項搶奪罪 │秀瑛所有皮包1只（內有現 │(5)同案被告張國賓警│(4)同卷第83-84頁。 │
│      │西路168 │            │金1萬元、國民身分證、汽 │  詢供述          │(5)同卷第71-73頁。 │
│      │號前    │            │車行照、強制汽車責任保險│                  │                  │
│      │        │            │保險證1張、捐血卡1張、金│                  │                  │
│      │        │            │融卡2張、手機1支、眼藥水│                  │                  │
│      │        │            │1瓶、唇膏1條、眉筆1支、 │                  │                  │
│      │        │            │鑰匙1串、印章1枚、便條紙│                  │                  │
│      │        │            │1本、隱形眼鏡1副等物），│                  │                  │
│      │        │            │得手後即逃逸，丁○○、張│                  │                  │
│      │        │            │國賓並將現金、手機及證件│                  │                  │
│      │        │            │取出，皮包及其餘物品則丟│                  │                  │
│      │        │            │棄在桃園市中興國中旁，後│                  │                  │
│      │        │            │因庚○○報警而查知上情。│                  │                  │
├───┼────┼──────┼────────────┼─────────┼─────────┤
│ 9    │94年12月│丁○○、張國│由張國賓騎乘上開竊得之  │(1)被害人戊○○○於│(1)桃檢94偵字第    │
│（桃檢│1日下午 │賓          │HYX-539號重型機車搭載邱 │  警詢及偵訊審理之│  21036號卷第19-20│
│餘股）│16時20分│            │德誠，由丁○○下手搶奪郭│  指訴            │  頁、桃園地院95年│
│      │許      │            │呂秀英所有皮包1只（內有 │(2)戊○○○之驗傷診│  5月2日審理證詞。│
│      │        │            │現金1千元、印章、小錢包 │  斷證明書及相關照│(2)同卷第33、25-303│
│      ├────┼──────┤各1只），戊○○○不及防 │  片              │  4-35頁。        │
│      │桃園市永│刑法第325 條│被並不知抵抗，因重心不穩│(3)車籍作業系統查詢│(3)同卷第32-33頁。 │
│      │樂街與博│第1項強盜罪 │被拖行約有10公尺，致手有│  表              │(4)同卷第21-22頁。 │
│      │愛路口  │            │右肘、右前臂、右手、左手│(4)證人廖興發於警詢│(5)同卷第47-48頁、 │
│      │        │            │、左臂、左膝多處挫傷、擦│  之證述          │  桃園地院審理供述│
│      │        │            │傷等傷害，丁○○、張國賓│(5)同案被告張國賓於│  。              │
│      │        │            │二人遂以此搶得上開手提包│  偵訊中、審理中承│(6)本院94易419號案 │
│      │        │            │，張國賓並為路人廖興發等│  認與丁○○共同搶│  卷內。          │
│      │        │            │人當場逮捕。            │  奪之供述        │                  │
│      │        │            │                        │(6)桃園地院95年度訴│                  │
│      │        │            │                        │  字第261號刑事判 │                  │
│      │        │            │                        │  決              │                  │
└───┴────┴──────┴────────────┴─────────┴─────────┘
附表２：
┌───┬────┬──────┬────────────┬─────────┬─────────┐
│ 10   │95年5月9│丁○○      │丁○○意圖為自己不法之所│(1)被告丁○○之自白│(1)桃檢95偵字第    │
│（桃檢│日上午22│            │有，於左列時地，見辛○○│(2)被害人辛○○於警│  97966號卷第38-39│
│寒股）│時許    │            │未將其所有車號IJA- 560號│  詢之指訴        │  頁。            │
│      │        │            │重型機車鑰匙拔下而下手竊│(3)同案被告陳維義之│(2)同卷第25-26     │
│      │        │            │取之，並供己代步使用，嗣│  於偵訊中之供述  │  頁。            │
│      ├────┼──────┤於95年4月19日上午11時許 │(4)失竊機車照片及扣│(3)同卷第19-21、38-│
│      │桃園縣龜│刑法第320 條│在桃園縣龜山鄉○○○街80│  案之機車鑰匙    │  39頁。          │
│      │山鄉幸福│第1項竊盜罪 │號前，將之借予陳維義騎乘│(5)車輛竊盜、車牌失│(4)同卷第28-29頁。 │
│      │15街附近│            │使用，嗣為警於同日上午11│  竊資料個別查詢報│(5)同卷第26-27頁。 │
│      │        │            │時20分許，在桃園縣龜山鄉│  表、贓物認領保管│                  │
│      │        │            │南豐二街27號前，查獲陳維│  單              │                  │
│      │        │            │義騎乘上開贓車，並扣得機│                  │                  │
│      │        │            │車鑰匙2支，由陳維義帶同 │                  │                  │
│      │        │            │警方前往桃園縣龜山鄉幸福│                  │                  │
│      │        │            │一街80號3樓逮捕通緝中之 │                  │                  │
│      │        │            │丁○○因而查獲上情。    │                  │                  │
└───┴────┴──────┴────────────┴─────────┴─────────┘


司法院資訊處製作；財團法人民間司法改革基金會備份。
